【裁判字號】    95,簡上,328
【裁判日期】    950810
【裁判案由】    商標法
【裁判全文】
臺灣板橋地方法院刑事判決             95年度簡上字第328號
上  訴  人
即  被  告  乙○○
上列上訴人因違反商標法案件，不服本院95年度簡字第1925號中
華民國95年4 月12日第一審判決（聲請簡易判決處刑案號：95年
度偵字第5879號），提起上訴，本院管轄第二審之合議庭判決如
下：
    主  文
原判決撤銷。
乙○○明知為未得商標權人同意，於同一商品使用相同之註冊商
標商品而意圖販賣而陳列，處有期徒刑月，如易科罰金，以銀
元佰元折算壹日。緩刑貳年。扣案仿冒之皮包壹只沒收。
    事  實
一、乙○○明知奇思企業有限公司標章，業經奇思企業有限公司
    （以下簡稱奇思公司）向經濟部智慧財產局申請核准註冊取
    得商標專用權，指定使用於皮包、皮夾等商品，現仍在專用
    期間內，未經商標專用權人之授權，不得於同一或類似商品
    上，使用相同或近似之商標圖樣文字。復明知某真實姓名年
    籍不詳、綽號「小吳」之成年人士，在臺北市信義區五分埔
    商場內販售、使用奇思公司標章商標之皮包，係未得奇思公
    司同意，於同一商品使用相同註冊商標之商品。竟意圖販賣
    ，於民國94年10月間某日，以新臺幣（下同）200 元之價格
    ，向「小吳」購入仿冒奇思公司商標之皮包1 只後，在臺北
    縣板橋市○○路○ 段50巷12號前設攤陳列之，標價390 元。
    嗣於同年11月24日下午5 時10分許，在上址為警持搜索票執
    行搜索而查獲，並扣得仿冒奇思公司商標之皮包1 只。
二、案經奇思公司訴由臺北市政府警察局大安分局移送臺灣板橋
    地方法院檢察署檢察官偵查起訴。
    理  由
一、上揭事實，業據被告乙○○於警詢、檢察官訊問及本院審理
    時坦承不諱，核與告訴代理人甲○○於警詢中指訴之情節相
    符，並經證人李佩玲於警詢時證述明確。此外，復有仿冒奇
    思公司商標之皮包1 只扣案可資佐證，及中華民國商標註冊
    證1 件、現場照片5 幀在卷足稽，俱徵被告前揭不利於己之
    自白與事實相符。綜上，本案事證明確，被告犯行堪予認定
    。
二、按94年2 月2 日修正公布，95年7 月1 日施行之刑法第2 條
    第1 項：「行為後法律有變更者，適用行為時之法律。但行
    為後之法律有利於行為人者，適用最有利於行為人之法律。
    」之規定，係規範行為後法律變更所生新舊法律比較適用之
    準據法，於新法施行後，應適用新法第2 條第1 項之規定，
    為「從舊從輕」之比較；至緩刑之宣告，其犯罪在新法施行
    前者，新法施行後，應適用新法第74條之規定（最高法院95
    年第8 次刑事庭會議決議意旨參照）。被告行為後，刑法第
    33條第5 款關於罰金刑之規定、第41條關於易科罰金折算標
    準之規定，業於94年2 月2 日修正公布，並自95年7 月1 日
    起施行。修正前刑法第33條第5 款規定：「罰金：1 元（銀
    元）以上。」，並依現行法規所定貨幣單位折算新臺幣條例
    規定，以銀元1 元折算新臺幣3 元，修正後刑法第33條第5
    款則規定：「罰金：新臺幣1000元以上，以百元計算之。」
    。而商標法第82條法定刑之罰金刑係以新臺幣為單位，被告
    行為後亦無變更，惟修正後刑法第33條第5 款所定罰金刑最
    低數額，較之修正前提高，自以修正前刑法第33條第5 款規
    定有利於被告。次以，修正前刑法第41條規定：「犯最重本
    刑為5 年以下有期徒刑以下之刑之罪，而受6 個月以下有期
    徒刑或拘役之宣告，因身體、教育、職業、家庭之關係或其
    他正當事由，執行顯有困難者，得以（銀元）1 元以上（銀
    元）3 元以下折算1 日，易科罰金。但確因不執行所宣告之
    刑，難收矯正之效，或難以維持法秩序者，不在此限。併合
    處罰之數罪，均有前項情形，其應執行之刑逾6 月者，亦同
    。」，並依罰金罰鍰提高標準條例第2 條規定，就易科罰金
    折算1 日之數額提高為100 倍。修正後刑法第41條規定：「
    犯最重本刑為5 年以下有期徒刑以下之刑之罪，而受6 個月
    以下有期徒刑或拘役之宣告者，得以新臺幣1000元、2000元
    或3000元折算1 日，易科罰金。但確因不執行所宣告之刑，
    難收矯正之效，或難以維持法秩序者，不在此限。前項規定
    於數罪併罰，其應執行之刑未逾6 月者，亦適用之。」，而
    罰金罰鍰提高標準條例第2 條有關易科罰金折算1 日之數額
    提高倍數規定，即不再適用。比較修正前後易科罰金之折算
    標準，以修正前刑法第41條規定對被告較為有利。是經綜合
    比較新舊法結果，以修正前刑法規定有利於被告，應依刑法
    第2 條第1 項前段規定，一體適用修正前之刑法規定。
三、核被告所為，係犯商標法第82條之意圖販賣陳列仿冒商標商
    品罪。檢察官認被告涉犯同條販賣仿冒商標商品罪，尚有未
    洽（理由詳後述），然意圖販賣而陳列仿冒商標商品與販賣
    行為係屬高低度之階段行為，是被告意圖販賣而陳列仿冒商
    標商品犯行，本在起訴範圍之內，本院自應予以審理。
四、原審以被告犯罪事證明確，予以論罪科刑，固非無見，惟被
    告購得仿冒奇思公司商標之皮包1 只後，意圖販賣，在臺北
    縣板橋市○○路○ 段50巷12號前設攤陳列，尚未出售即遭查
    獲之事實，業經本院認定如前，原審逕論以販賣仿冒商標商
    品罪，即有未合。上訴人即被告以原審量刑過重，然原審已
    就全案情節詳予斟酌，其量刑未見明顯失出之處，上訴人徒
    以量刑過重為由提起上訴，為無理由，惟原審判決既有上開
    可議之處，而無可維持，仍應由本院予以撤銷改判。爰審酌
    被告之素行、智識程度，其犯罪之動機、目的、手段，及被
    告為牟小利，意圖販賣恣意陳列仿冒商標之商品，有損我國
    國際形象，兼衡其陳列仿冒商標商品之期間、數量、所獲利
    益，對於註冊商標商品之商譽、銷售及市場競爭秩序所肇危
    害，暨被告犯罪後供認無隱，態度良好等一切情狀，量處如
    主文所示之刑，並依修正前刑法第41條第1 項前段規定，諭
    知易科罰金之折算標準，以資懲儆。末查，被告前未曾因故
    意犯罪受有期徒刑以上刑之宣告，有臺灣高等法院被告前案
    紀錄表可按，因一時失慮，偶罹刑典，犯後已坦承犯行，深
    具悔意，並與被害人奇思公司達成和解，賠償其損失，有和
    解契約書、收據、郵政跨行匯款申請書各1 件存卷為憑，經
    此偵審教訓，應知所警惕而無再犯之虞，本院因認所宣告之
    刑，以暫不執行為適當，併予宣告緩刑2 年，以啟自新。
五、扣案仿冒奇思公司商標之皮包1 只，為仿冒商標之商品，不
    問屬於犯人與否，應依商標法第83條規定沒收之。
六、至聲請簡易判決處刑意旨另略以：被告自94年11月初某日起
    ，以新臺幣390 元之價格，在臺北縣板橋市○○路○ 段50巷
    12號前，設攤販賣仿冒奇思公司商標之皮包，因認被告尚涉
    犯商標法第82條之販賣仿冒商標商品罪嫌。檢察官此部分所
    指，無非係以被告於警詢及檢察官訊問時之自白為其論據；
    然查：被告於警詢中係供稱：「... 我今（94）年10月份向
    臺北市信義區五分埔附近貝納頌國際有限公司進貨的... 。
    」、「我才進貨1 個尚未賣出。」等語（見臺灣板橋地方法
    院檢察署95年度偵字第5879號偵查卷宗第9 頁、第10頁），
    其於檢察官訊問時亦供稱：「我只進1 個貨。」等語（見前
    開偵查卷宗第42頁），顯未自白有販賣仿冒奇思公司商標皮
    包之事實。而臺北市政府警察局大安分局警員於94年11月24
    日持搜索票在前址執行搜索時，尚扣得仿冒奇思公司商標之
    皮包1 只，足認被告於94年10月間向「小吳」購得仿冒奇思
    公司商標之皮包1 只後，僅將之陳列架上，迄未售出。本案
    復無其他積極證據足資證明被告有販賣仿冒商標商品之事實
    ，自不得遽以商標法第82條販賣仿冒商標商品罪名相繩，本
    院就此部分原應為被告無罪之判決，第以檢察官認此部分與
    前揭經論罪之意圖販賣而陳列仿冒商標商品罪間，為高低度
    行為之實質上一罪，爰不另為無罪之諭知。
據上論斷，應依刑事訴訟法第455 條之1 第1 項、第3 項、第36
9 條第1 項前段、第364 條、第299 條第1 項前段，商標法第82
條、第83條，刑法第2 條第1 項前段、第11條前段、修正前刑法
第41條第1 項前段、刑法第74條第1 項第1 款，修正前罰金罰鍰
提高標準條例第2 條，判決如主文。
本案經檢察官蔡元仕到庭執行職務。
中    華    民    國    95    年    8     月    10    日
                        臺灣板橋地方法院刑事第一庭
                            審判長法  官  鄭  水  銓
                                  法  官  陳  福  來
                                  法  官  廖  怡  貞
以上正本證明與原本無異
不得上訴
                                  書記官  林  惠  齡
中    華    民    國    95    年    8     月    10    日
附錄本案論罪科刑法條
商標法第82條
明知為前條商品而販賣、意圖販賣而陳列、輸出或輸入者，處1
年以有期徒刑、拘役或科或併科新臺幣5 萬元以下罰金。


司法院資訊處製作；財團法人民間司法改革基金會備份。
